【裁判字號】    98,聲,14
【裁判日期】    980923
【裁判案由】    聲請具保停止羈押
【裁判全文】
福建高等法院金門分院刑事裁定            98年度聲字第14號
聲  請  人  甲○○
即  被  告
聲    請  人
即選任辯護人  陳崇善律師（法律扶助律師）
上列聲請人因被告被訴違反毒品危害防制條例罪、槍砲罪等案件
（本院97年上重訴字第1號），聲請人聲請具保停止羈押，本院
裁定如下：
    主  文
聲請駁回。
    理  由
一、本件聲請意旨略以：
（一）、按「被告及得為其輔佐之人或辯護人，得隨時具保向法
        院聲請停止羈押。」，刑事訴訟法第210條以下關於具
        保停止羈押著有相關規定。
（二）、次按「被告經法官訊問後，認為犯罪嫌疑重大，而有左
        列情形之一，非予羈押，顯難進行追訴、審判或執行者
        ，得羈押之：一、逃亡或有事實足認為有逃亡之虞者。
        二、有事實足認為有湮滅、偽造、變造證據或勾串共犯
        或證人之虞者。三、所犯為死刑、無期徒刑或最輕本刑
        為五年以上有期徒刑之罪者。」；「被告經法官訊問後
        ，雖有第101條第1項或101條之1第1項各款所定情形之
        一而無羈押之必要者，得逕命具保、責付或限制住居。
        」，刑事訴訟法第101條第1項及第101條之2各著有明文
        。故依上開刑事訴訟法之規定，羈押之要件有三：1、
        犯罪嫌疑是否重大。2、有無羈押原因。3、有無羈押之
        必要性，即是否非予羈押，顯難進行追訴、審判或執行
        ；若係欠缺羈押之必要，得逕命具保、責付或限制住居
        。是羈押被告必須符合下列四項要件：1、被告犯罪嫌
        疑重大。2、有刑事訴訟法第101條第1項所列三款情形
        之一。3、非予羈押顯難進行追訴、審判或執行。4、客
        觀上有羈押之必要。
（三）、本件案件第二審之實質審理程序已經結束，詰問證人等
        交互詰問程序已經完畢，且無法條規範所示「有事實足
        認有湮滅、偽造、變造證據或勾串共犯或證人之虞者」
        之情形，且聲請人即被告於台灣台北縣新莊市有一定之
        住居所（按辯護人於98年9月1日本院訊問被告時，辯護
        人已以言詞更正被告住所在新莊市），已無繼續羈押之
        必要。
（四）、鈞院詳細查察相關卷證資料，肯認聲請人即被告之陳述
        ，並體諒聲請人即被告家居台北縣新莊市，因本件案件
        牽累，被沈忠村押往中國大陸，流落大陸期間甚至被誣
        指為台諜及涉及毒品與槍械等犯罪接受審訊，數年前確
        認並無此情事後，僅以違法入境遭到遣返，而遣返隨即
        羈押於金門監獄等，多年未能與妻兒子女團聚。爰請改
        命對於被告准以具保、責付或限制出境等方式取代羈押
        ，聲請人願供擔保，以為司法程序進行之確保（因資力
        有限，請命小額擔保或由聲請人之父母、親友協助供擔
        保，聲請人即被告願意由鈞院派人押解回台交保或由選
        任辯護人陪同確實回台向治安機關報到，且願意每天向
        居住地之警察報到，以為確保）。
（五）、本件聲請人即被告所涉上開刑事案件，依案件性質、內
        容與其調查之進展情形，客觀上應已經無羈之必要，爰
        具狀聲請具保停止羈押。
二、本院查：
（一）、本件聲請人即被告甲○○經檢察官起訴係違反毒品危害
        防制條例第4條第1項運輸第一級毒品罪與違反槍砲彈藥
        刀械管制條例第7條第1項未經許可運輸衝鋒槍、第12條
        第1項未經許可運輸子彈、修正前槍砲彈藥刀械管制條
        例第8條第1項未經許可運輸獵槍罪等案件，被告所犯上
        開案件罪之法定刑分別為死刑、無期徒刑或最輕本刑為
        5年以上有期徒刑之重罪。嗣被告經原審判決犯有運輸
        第一級毒品罪，經判處無期徒刑，並褫奪公權終身在案
        ，因被告提起上訴，移審至本院，經本院訊問後，認為
        被告涉犯有違反毒品危害防制條例第4條第1項運輸第一
        級毒品罪、槍砲彈藥刀械管制條例第7條第1項未經許可
        運輸衝鋒槍、第12條第1項未經許可運輸子彈、修正前
        槍砲彈藥刀械管制條例第8條第1項未經許可運輸獵槍罪
        等案件，有事實足認為有逃亡之虞，且被告所犯為最輕
        本刑5年以上有期徒刑之重罪，犯罪嫌疑重大，有刑事
        訴訟法第101條第1項第1款、第3款等情形，非予羈押，
        顯難進行審判，乃對於被告執行羈押，嗣經本院訊問被
        告後，分別裁定對於被告延長羈押在案。
（二）、茲本案被告甲○○經本院調查審理後，經本院於民國98
        年9月10日判決認被告自大陸地區私運進口之管制物品
        即衝鋒槍、霰彈獵槍等槍械與子彈至金門，因認被告係
        犯懲治走私條例第12條、第2條第1項之私運管制物品進
        口逾公告數額罪（準走私罪）與現行槍砲彈藥刀械管制
        條例第7條第1項未經許可運輸衝鋒槍罪、第12第1項未
        經許可運輸子彈罪及修正前即民國90年11月14日修正公
        布之槍砲彈藥刀械管制條例第8條第1項未經許可運輸霰
        彈獵槍罪等罪，並依想像競合犯之規定，從一重之現行
        槍砲彈藥刀械管制條例第7條第1項未經許可運輸衝鋒槍
        罪處斷，並判處被告甲○○有期徒刑14年，併科罰金新
        台幣2佰萬元，罰金如易服勞役以罰金總額與6個月之日
        數比例折算；另就被告被訴違反毒品危害防制條例案件
        罪部分，認被告甲○○僅構成共同持有第一級毒品罪，
        而不構成毒品危害防制條例第4條第1項運輸第一級毒品
        罪；故就被告所犯共同持有第一級毒品罪部分，另判處
        被告有期徒刑3年；因被告所犯上開二罪，犯意各別，
        犯罪構成要件不同，爰依數罪併合處罰，並定其應執行
        刑為有期徒刑17年，併科罰金新台幣2佰萬元，罰金如
        易服勞役以罰金總額與6個月之日數比例折算，被告經
        本院判處上開罪刑等情，有本院97年上重訴字第1號被
        告甲○○違反槍砲與毒品案件之判決書正本在卷可稽。
（三）、查被告所犯前開違反現行槍砲彈藥刀械管制條例第7條
        第1項未經許可運輸衝鋒槍罪、第12條第1項未經許可運
        輸子彈罪及修正前即民國90年11月14日修正公布之槍砲
        彈藥刀械管制條例第8條第1項未經許可運輸霰彈獵槍罪
        等罪，其中所犯上揭槍砲彈藥刀械管制條例第7條第1項
        未經許可運輸衝鋒槍罪，其法定刑為死刑、無期徒刑或
        7 年以上有期徒刑；可見被告所犯為死刑、無期徒刑或
        最輕本刑為5年以上有期徒刑之重罪。再者，被告所犯
        本案未經許可運輸衝鋒槍罪與被訴違反毒品危害防制條
        例罪等案件，業經本院判處罪刑，並合併定其應執行刑
        為有期徒刑17年，併科罰金新台幣2佰萬元，罰金如易
        服勞役以罰金總額與6個月之日數比例折算等情，已如
        上述。由此可知，被告係犯重罪，且犯罪嫌疑重大，如
        非予羈押，顯難進行審判與日後之執行。
（四）、又本件被告案發之前一日（即92年5月30日）晚間，即
        已偷渡至大陸地區，迄至本案被警查獲之日即92年5月
        31日起至96年1月26日被告經警緝獲歸案之長達將近4年
        期間，被告均滯留大陸地區而未到案。由此可見，被告
        顯有事實足認有逃亡之虞甚明。
（五）、經查本案被告所犯前揭未經許可運輸衝鋒槍罪等案件，
        乃屬重罪，且又經本院判處並定應執行刑為有期徒刑17
        年之重刑在案，均已如前述，足見被告犯罪嫌疑顯然重
        大。再者，被告案發之前即偷渡前往大陸地區將近4年
        未到案，就此而言，被告顯然有逃亡之事實。本案尚未
        判決確定，則如准予被告具保停止羈押，顯難擔保被告
        日後能到案接受審判或執行，故本案被告足認為仍有繼
        續羈押之必要。
（六）、綜上調查，經核被告所犯本案為死刑、無期徒刑或最輕
        本刑為5年以上有期徒刑之重罪，且被告之前有逃亡之
        事實，因其犯罪嫌疑重大，非予羈押，顯難進行審判與
        日後之執行，故本案被告有羈押之必要。
三、綜上各點所述，本案被告羈押之原因與要件仍然繼續存在，
    故聲請人聲請具保停止羈押一節，自難准許，應予駁回。
中    華    民    國    98    年    9    月    23    日
                刑事庭    審判長法  官  沈宜生
                                法  官  陳容正
                                法  官  陳坤地
上正本證明與原本無異。
如不服本裁定應於送達後5日內向本院提出抗告狀。
                                書記官  黃月瞳
中    華    民    國    98    年    9    月    25    日

司法院資訊處製作；財團法人民間司法改革基金會備份。
